【裁判字號】    95,訴,357
【裁判日期】    950324
【裁判案由】    毒品危害防制條例
【裁判全文】
臺灣臺中地方法院刑事判決               95年度訴字第357號
公  訴  人  臺灣臺中地方法院檢察署檢察官
被      告  甲○○
                    （現於臺灣臺中監獄執行）
上列被告因毒品危害防制條例案件，經檢察官提起公訴（九十五
年度偵字第二六○號），本院判決如下：
    主    文
甲○○連續轉讓第一級毒品，處有期徒刑壹年陸月。
扣案海洛因壹包（淨重：零點零柒公克，空包裝重：零點壹陸公
克）沒收銷燬之。
    犯罪事實
一、甲○○有施用海洛因之惡習，其明知海洛因屬於政府公告列
    管之第一級毒品，不得非法轉讓，竟仍基於轉讓第一級毒品
    之概括犯意，先後於九十四年六月間某日、七月十四日前後
    及七月二十日，在其位於臺中市○區○○路七二巷一五號住
    處，連續三次無償轉讓各一小包之海洛因（淨重均未達五公
    克）予友人乙○○施用。嗣於九十四年七月二十二日凌晨一
    時二十五分許，在上址為警查獲，並當場扣得甲○○於九十
    四年七月二十日轉讓予乙○○之海洛因一包（淨重：零點零
    七公克，空包裝重：零點一六公克）。
二、案經臺灣臺中地方法院檢察署檢察官簽分偵查起訴。
    理    由
一、訊據被告甲○○固承認其於九十四年七月二十日轉讓一小包
    海洛因予乙○○之事實，然矢口否認有於九十四年六月間某
    日及九十四年七月十四日前後各轉讓一小包海洛因予乙○○
    之事實，辯稱：伊只有轉讓扣案那包海洛因給乙○○，乙○
    ○被移送地檢署時曾要求伊幫忙交保，伊不願意，乙○○因
    此懷恨在心，才誣陷伊轉讓三次海洛因云云。經查：被告上
    開犯罪事實，業據證人乙○○於本院審理時證述：「（被告
    無償給妳海洛因的時間？）我被查獲的那包被告沒有跟我收
    錢，那包是被告二十日的時候給我。約二十日前一個禮拜，
    被告還無償給我一包海洛因」、「（除了上述二次外，被告
    還曾無償提供海洛因給妳？）還有一次是大概六月份，被告
    曾無償提供給我一次海洛因」、「（被告無償提供給妳海洛
    因的地點、數量？）都是在被告家裡，被告都是給我一千元
    的量」、「（是不是就如查獲的海洛因數量一樣？）有時候
    會比查獲的那個多，但差不多都是如被查獲時的那個量」等
    語（見本院卷第三四、三五頁）。又警方在被告位於臺中市
    ○區○○路七二巷一五號住處查扣疑似海洛因之白粉一包（
    淨重：零點零七公克，空包裝重：零點一六公克），經送鑑
    定結果，確實含有海洛因成分，有法務部調查局九十四年十
    月二十日調科壹字第一二○○一六六八○號鑑定通知書在卷
    可稽（見臺灣臺中地方法院檢察署九十四年度毒偵字第六一
    五四號卷第二一頁）。雖被告以前詞置辯，惟乙○○否認有
    挾怨誣陷被告之情形，而陳稱：伊與被告是朋友關係，沒有
    任何糾紛或冤仇等語，且衡以乙○○為警查獲前已寄住被告
    大智路住處近二星期，而被告於九十四年七月二十日轉讓予
    乙○○之海洛因（即扣案海洛因），尚未經乙○○施用，此
    均為被告所不否認，然乙○○於九十四年七月二十二日為警
    查獲後經警採尿送驗結果，已呈海洛因代謝物嗎啡陽性反應
    ，有中山醫學大學附設醫院藥物濫用檢測中心出具之尿液檢
    驗報告可憑（見臺灣臺中地方法院檢察署九十四年度毒偵字
    第三七六五號卷第一六頁），足見乙○○所稱被告於九十四
    年七月二十日前，已曾轉讓海洛因供其施用一情，與事實相
    符。綜上所述，被告所辯不足採信。本件事證明確，被告犯
    行堪以認定。
二、
  (一)核被告所為，係犯毒品危害防制條例第八條第一項之轉讓第
    一級毒品罪。其因轉讓而持有海洛因之低度行為，應為轉讓
    之高度行為所吸收，不另論罪。
  (二)被告先後三次轉讓海洛因予乙○○之行為，時間緊接，犯罪
    構成要件相同，顯係基於概括犯意為之，應依連續犯之規定
    論以一罪，並加重其刑。檢察官雖未就被告於九十四年六月
    間某日轉讓海洛因予乙○○之事實提起公訴，惟此部分與被
    告經起訴成罪之轉讓第一級毒品犯行，有連續犯之裁判上一
    罪關係，為起訴效力所及，本院自得併予審判。
  (三)爰審酌被告轉讓毒品之行為足以危害社會秩序，惟所轉讓之
    對象係原本即有施用毒品惡習之人，其轉讓之次數、數量，
    及事後僅承認部分犯行等一切情狀，量處如主文所示之刑。
  (四)扣案海洛因一包（淨重：零點零七公克，空包裝重：零點一
    六公克），係本案查獲被告轉讓予乙○○之毒品，應依毒品
    危害防制條例第十八條第一項前段規定，宣告沒收銷燬。
三、又依乙○○於本院審理時所為之證述，被告另有販賣海洛因
    、安非他命及轉讓安非他命予乙○○之事實，而涉犯販賣第
    一、二級毒品及轉讓第二級毒品罪嫌，此部分非本案起訴效
    力所及，本院無從加以審判，應由檢察官查明後另行依法處
    理，特予敘明。
據上論斷，應依刑事訴訟法第二百九十九條第一項前段，毒品危
害防制條例第八條第一項、第十八條第一項前段，刑法第十一條
、第五十六條，判決如主文。
中    華    民    國    95    年    3     月    24    日
                  刑事第十二庭  審判長法  官  王鏗普
                                      法  官  莊深淵
                                      法  官  羅智文
上正本證明與原本無異。
如不服本判決，應於送達後十日內向本院提出上訴狀（須附繕
本），上訴於臺灣高等法院臺中分院。
                                      書記官  孫立文
中    華    民    國    95    年    3     月    24    日
附錄論罪科刑法條
毒品危害防制條例第8條第1項
轉讓第一級毒品者，處1年以上7年以下有期徒刑，得併科新臺幣
100萬元以下罰金。


司法院資訊處製作；財團法人民間司法改革基金會備份。
